臺灣新竹地方法院簡易庭裁定
                                     111年度竹秩字第48號
移送機關    新竹市警察局第三分局
被移送人    趙子淵


上列被移送人因違反社會秩序維護法案件，經移送機關以中華民
國111年9月22日竹市警三分偵字第1110022333號移送書移送審理
，本院裁定如下：
    主  文
趙子淵無正當理由攜帶具有殺傷力之器械，處罰鍰新臺幣參仟元
。
扣案之伸縮警棍壹支沒入。
    事 實 及 證 據 理 由
一、被移送人趙子淵於下列時、地有違反社會秩序維護法之行為
　　：
（一）時間：民國111年9月13日17時10分許。
（二）地點：新竹市○區○○路000 號全家便利商店新竹師苑店
　　　      內。　　　
（三）行為：無正當理由攜帶具有殺傷力及經主管機關公告查禁
　　　      之伸縮警棍1支。
二、上開事實，有下列之事證證明屬實：
（一）被移送人趙子淵於警詢時之供述。
（二）警員出具之偵查報告1紙。
（三）新竹市警察局第三分局扣押筆錄、扣押物品目錄表各1 份
　　　。
（四）扣案之伸縮警棍1支暨其照片1張。　　　　　　
三、按無正當理由攜帶具有殺傷力之器械、化學製劑或其他危險
    物品者；製造、運輸、販賣、攜帶或公然陳列經主管機關公
    告查禁之器械者，處3日以下拘留或新臺幣3萬元以下罰鍰，
    社會秩序維護法第63條第1 項第1款、第8款分別定有明文。
　　又伸縮警棍係警械使用條例第1條第2項及行政院於95 年5月
    30日以院臺治字第0950023739號函修正發布之「警察機關配
    備警械種類及規格表」所定之警械，依同條例第14條第1 項
    規定，非經內政部或其授權之警察機關許可，不得定製、售
    賣或持有，故未經許可所製造、販賣或持有之警械，即屬社
    會秩序維護法第22條第1項第2款所定之「查禁物」，而屬主
    管機關公告查禁之器械。　　
四、經查，扣案之伸縮警棍係警械之一種，非經許可不得持有，
    業如上述，且其質地堅硬，可作為攻擊他人之武器，依一般
    社會觀念已足以對人之生命、身體及安全構成威脅，要屬具
    殺傷力之器械無疑；至被移送人固自陳其職業為保全人員，
    然其並未提出其任職之機關、機構、學校、公司、行號、工
　　廠、民間守望相助組織，已依警械使用條例第14條第2項授
    權內政部訂定之「警械許可定製售賣持有管理辦法」申請許
    可購置警棍核准之證明文件茲以佐證其合法持有，是其未經
    許可即擅自持有扣案之伸縮警棍，並於外出時將之置放在右
    側口袋內，堪認該伸縮警棍處於被移送人可立即控制之範圍
    及隨時可供被移送人持以使用之狀態，可認有「攜帶」之行
    為無訛；另被移送人雖稱其隨身攜帶警棍係因擔任保全，基
    於保護自己防身之用，惟被移送人既未依上開規定合法持有
    該警棍本不得攜帶之，且依被移送人斯時身處時空係在全家
    便利商店內飲酒，並非在執行其保全業務，當無隨身攜帶該
    伸縮警棍在身之必要，亦徵其攜帶該伸縮警棍實無正當理由
　　。是被移送人前述所辯，不足為其有利之認定，其違序行為
    堪以認定。
五、核被移送人所為，係無正當理由攜帶具有殺傷力之器械及攜
    帶經主管機關公告查禁之器械而同時違反社會秩序維護法第
    63條第1項第1款及第8款之規定。按一行為而發生二以上之
    結果者，從一重處罰；其違反同條款之規定者，從重處罰。
    社會秩序維護法第24條第2項定有明文。則本件被移送人無
    正當理由，以一行為攜帶具有殺傷力之器械及經主管機關公
    告查禁之器械之行為，而發生二種以上之結果，為想像競合
　　，應依社會秩序維護法第24條第2 項之規定從一重處罰，而
    適用違反情節較重之社會秩序維護法第63條第1項第1款規定
    論處。爰審酌被移送人無正當理由，且未經許可隨身攜帶伸
    縮警棍，對公共秩序、社會安寧造成潛在危險，行為誠屬不
    當，惟慮及其未持以從事其他非法用途，違反義務及所生損
    害程度尚屬非鉅，兼衡其教育程度、家庭經濟狀況等一切情
    狀，量處如主文所示之裁罰。
六、扣案之伸縮警棍1支，為被移送人所有且係供其為違反社會
    秩序維護法行為所用之物，亦係被移送人未經許可所持有之
    查禁物，爰依社會秩序維護法第22條第1項第2款、第2項後
    段之規定，併予宣告沒入。　　
七、依社會秩序維護法第46條第1項、第63條第1項第1款、第8款
　　、第24條第2項、第22條第1項第2款、第2項後段，裁定如主
    文。
中　　華　　民　　國　　111 　年　　12　　月　　7 　　日
                  新竹簡易庭    法  官  潘韋廷
如不服本裁定，應於裁定送達後5日內向本院提出抗告狀。
以上正本證明與原本無異。
中　　華　　民　　國　　111 　年　　12　　月　　7 　　日
                                書記官  李佳穎
附錄本案處罰條文：
社會秩序維護法第63條：
有左列各款行為之一者，處3 日以下拘留或新臺幣3 萬元以下罰
鍰：
一、無正當理由攜帶具有殺傷力之器械、化學製劑或其他危險物
    品者。
二、無正當理由鳴槍者。
三、無正當理由，攜帶用於開啟或破壞門、窗、鎖或其他安全設
    備之工具者。
四、放置、投擲或發射有殺傷力之物品而有危害他人身體或財物
    之虞者。
五、散佈謠言，足以影響公共之安寧者。
六、蒙面偽裝或以其他方法驚嚇他人有危害安全之虞者。
七、關於製造、運輸、販賣、貯存易燃、易爆或其他危險物品之
    營業，未經主管機關許可；或其營業設備及方法，違反法令
    規定者。
八、製造、運輸、販賣、攜帶或公然陳列經主管機關公告查禁之
    器械者。
前項第七款、第八款，其情節重大或再次違反者，處或併處停止
營業或勒令歇業。